臺灣花蓮地方法院刑事判決　　　　　　　 94年度易字第324號
公　訴　人　臺灣花蓮地方法院檢察署檢察官
被　　　告　丙○○
　　　　　　　　　　號
　　　　　　乙○○
　　　　　　　　　　（現另案羈押於臺灣花蓮看守所）
上列被告等因竊盜案件，經檢察官提起公訴（94年度偵字第2594
號），因被告於準備程序中就被訴事實為有罪之陳述，經本院合
議庭裁定由受命法官獨任行簡式審判程序後，本院判決如下：
    主  文
丙○○、乙○○共同攜帶兇器踰越牆垣竊盜，均累犯，各處有期
徒刑拾月。扣案如附表所示之物，均沒收。
    事  實
一、丙○○前因違反毒品危害防制條例案件，經本院判處有期徒
    刑10月確定，於民國94年1月7日期滿執行完畢（起訴書誤載
    為93年12月30日執行完畢）；乙○○曾因贓物案件，經本院
    判處有期徒刑3月確定，於93年7月26日易科罰金執行完畢。
    詎均不知悔改，共同基於意圖為自己不法所有之犯意聯絡，
    於94年7月21日上午10時40分許，攜帶足供兇器使用之如附
    表所示行竊工具（除鑰匙1支非屬兇器），踰越位於花蓮縣
    吉安鄉○○○街600巷8之1號倉庫（起訴書誤植為住宅）之牆
    垣，進入該倉庫內竊取甲○○所有之DVD、V  CD、隨身聽、
    收音機、果汁機等23項物品（詳見警卷第9-11頁之贓物認領
    保管單），惟丙○○、乙○○已將竊取物品打包妥當置放於
    沙發上，處於其等實力隨時可支配之狀態而得手後，正欲離
    去之際，適甲○○返回該處，見狀質問並打電話報警，丙○○、乙○○即趁隙逃離現場，始未及將上開竊得物品帶走。
    旋經警據報到場，當場查獲丙○○，嗣再循線查獲乙○○。
    並扣得如附表所示丙○○所有供竊盜用之工具一批。
二、案經花蓮縣警察局吉安分局報請臺灣花蓮地方法院檢察署檢
    察官偵查起訴。
    理  由
一、上開竊盜之事實，業據被告丙○○、乙○○於本院審理中坦
    承不諱，核與證人甲○○於警詢中指訴之失竊情節相符，並
    有其出具之贓物認領保管單3紙在卷可稽，及如附表所示之
    物扣案可資佐證，足徵被告2人之前開自白，均與事實相符
    ，堪予採信。至被告等雖辯稱：扣案之工具除鑰匙1支為丙○○所有之外，其餘物品均為案發現場既有之物云云，惟如
    附表所示之扣案物，均係被告丙○○所有供行竊之工具，除
    已據其於警卷之扣押物品目錄表中簽認無誤外，並經證人甲○○於警詢中證稱：該等工具並非伊所有，係竊嫌攜帶而遺
    留於現場之竊盜工具等語明確，且證人甲○○於警方查獲後
    ，已逐一辨認何者為其遭竊之物，並出具贓物認領保管單3
    紙具領在卷，足證如附表所示之扣案物並非現場既有之物品
    ，確係被告丙○○所有且供本件竊盜所用之工具無誤，是被
    告等此部分所辯，純係事後避就之詞，自無可採，亦不因此
    解免其等竊盜之罪責。綜上，事證明確，被告2人上開犯行
    ，均堪認定，應依法論科。
二、按刑法第321條第1項第3款所謂兇器，其種類並無限制，凡
    客觀上足對人之生命、身體、安全構成威脅，具有危險性之
    兇器均屬之。查被告等竊盜時所攜帶如附表所示螺絲起子、
    老虎鉗、板手、鐵鋸、夾子、平口鉗等物，均係由金屬打造
    ，質地堅硬，足以對人之生命、身體造成危險，自屬兇器無
    訛，核被告二人所為，均係犯刑法第321條第1項第2款、第3
    款之攜帶兇器踰越牆垣加重竊盜既遂罪；至檢察官雖認被告
    二人之竊盜犯行係屬未遂云云，惟被告等於行竊後，已將竊
    得之物品打包妥當，將該等物品置於其等實力可支配之範圍
    內，即屬既遂，不因其等嗣遭證人發現後，逃離現場而未及
    帶走竊得物品，影響其等業已既遂之竊盜犯行，故檢察官此
    部分所認，尚屬有誤，惟無庸變更法條，應予更正並敘明之
    。被告二人間就上開犯行，有犯意之聯絡與行為之分擔，均
    為共同正犯。再查被告丙○○前因違反毒品危害防制條例案
    件，經本院判處有期徒刑10月確定，於94年1月7日刑期期滿
    執行完畢；乙○○則因贓物案件，經本院判處有期徒刑3月
    確定，於93年7月26日易科罰金執行完畢等情，有臺灣高等
    法院被告前案紀錄表及臺灣花蓮地方法院檢察署刑案資料查
    註紀錄表各1份在卷可稽，其等均於前案執行完畢後5年內，
    再犯本件有期徒刑以上之罪，皆為累犯，各應依刑法第47條
    之規定加重其刑。爰審酌被告二人素行均不佳，有上開刑案
    紀錄可稽，竟不知悔悟，猶再為本件加重竊盜犯行，破壞社
    會治安，危害他人財產安全，實屬不該，惟念其等已坦承大
    部分犯行，犯後態度良好，及犯罪目的、動機、情節、手段
    、竊得財物價值等一切情狀，各量處如主文所示之刑，以示
    懲儆。末查扣案如附表所示之物，均係被告丙○○所有供本
    件竊盜所用之物，詳如前述，爰均依法宣告沒收之。
據上論斷，應依刑事訴訟法第299條第1項前段、第273條之1第1
項，刑法第28條、第321條第1項第2款、第3款、第47條、第38條
第1項第2款，判決如主文。
本案經檢察官許景森到庭執行職務。
中　　華　　民　　國　　94　　年　　12　　月　　16　　日
                    臺灣花蓮地方法院刑事第二庭
　　　　　　　　　　　　法　  官　  林  韋  岑
上列正本證明與原本無異。
如對本判決不服，應於送達後10日內，向本院提出上訴狀（應抄
附繕本）告訴人或被害人如對於本判決不服者，應具備理由請求
檢察官上訴，其上訴期間之計算係以檢察官收受判決正本之日期
為準。
　　　　　　　　　　　　　　書記官
中    華    民    國    94    年    12    月   20     日
附表：
一、鑰匙      1把
二、螺絲起子  2把
三、老虎鉗    1支
四、板手      1支
五、鐵鋸      1支
六、夾子      1支
七、平口鉗    1支
附錄本案論罪科刑法條全文：
刑法第321條第1項第2款、第3款：
犯竊盜罪而有左列情形之一者，處6月以上5年以下有期徒刑：
二、毀越門扇、牆垣或其他安全設備而犯之者。
三、攜帶兇器而犯之者。
